臺灣士林地方法院刑事判決
110年度審訴字第993號
公  訴  人  臺灣士林地方檢察署檢察官
被      告  陳韋翰


上列被告因偽造文書等案件，經檢察官提起公訴（110年度調偵
字第918號），被告於本院準備程序時就被訴事實為有罪陳述，
經本院裁定改行簡式審判程序審理，並判決如下：
    主  文
乙○○犯竊盜罪，累犯，處拘役肆拾日，如易科罰金，以新臺幣壹
仟元折算壹日。又犯行使偽造私文書罪，累犯，處有期徒刑參月
，如易科罰金，以新臺幣壹仟元折算壹日；偽造之「甲○○」署名
壹枚沒收；未扣案之犯罪所得新臺幣壹萬壹仟捌佰參拾玖元沒收
，於全部或一部不能沒收或不宜執行沒收時，追徵其價額。
    事實及理由
一、本案被告乙○○所犯者為刑事訴訟法第273條之1第1項所定死
    刑、無期徒刑、最輕本刑為3年以上有期徒刑以外之罪，且
    非高等法院管轄之第一審案件，而被告就被訴事實為有罪之
    陳述，經告知簡式審判程序之旨，並聽取被告及檢察官之意
    見後，本院合議庭裁定由受命法官獨任改行簡式審判程序，
    是本案之證據調查，依刑事訴訟法第273條之2規定，不受同
    法第159條第1項、第161條之2、第161條之3、第163條之1及
    第164條至第170條等規定之限制，合先敘明。
二、本案犯罪事實及證據，除均引用檢察官起訴書之記載（如附
    件）外，另更正及補充如下：
　㈠事實部分：起訴書犯罪事實欄第7行至第10行所載「乙○○復
    基於以不正方法由收費設備取得財產上不法利益及偽造文書
    之接續犯意，持上開2張卡片，先後於如附表所示之刷卡時
    間，於如附表所示商店之刷卡，使各該商店不知情之店員陷
    於錯誤」更正為「乙○○復基於詐欺得利及行使偽造文書之犯
    意，持上開2張卡片，接續於附表編號1至5所示之刷卡時間
    、在附表編號1至5所示商店，冒用甲○○之名義，利用小額刷
    卡免簽名之機制刷卡消費；復於附表編號6所示之刷卡時間
    、在附表編號6所示商店，冒用甲○○之名義刷卡消費，並於
    簽帳單上偽簽『甲○○』署名，交予附表編號6不知情之店員而
    行使之，因而使附表編號1至6各該商店不知情之店員均陷於
    錯誤」。
　㈡證據部分：
　⒈證據清單所載「卡號0000000000000000消費明細1紙」補充為
    「玉山銀行卡號0000000000000000號信用卡、彰化銀行卡號
    0000000000000000號Debit卡消費明細各1紙」。
　⒉補充被告乙○○於本院民國110年12月23日準備程序及審理時所
    為之自白。
三、論罪科刑
  ㈠按刑法第339條第1項、第2項分別規定詐欺取財罪及詐欺得利
    罪，前者之行為客體係指財物，後者則指取得債權、免除債
    務、延期履行債務或提供勞務等財物以外之財產上不法利益
    （最高法院86年度台上字第3534號判決意旨參照）。是核被
    告乙○○竊取告訴人甲○○財物部分，係犯刑法第320條第1項之
    竊盜罪；被告於起訴書附表編號1至5所為，均係犯刑法第33
    9條第2項之詐欺得利罪；於起訴書附表編號6所為，則係犯
    刑法第216條、第210條之行使偽造私文書罪及同法第339條
    第2項之詐欺得利罪。
  ㈡被告於起訴書附表編號6偽造署名之低度行為，係偽造私文書
    之階段行為，而偽造私文書罪之低度行為，復為行使偽造私
    文書罪之犯行所吸收，均不另論罪。
  ㈢被告於起訴書附表編號1至6先後持卡盜刷消費之行為，均係
    本於同一犯罪動機，在密切接近之時間實施，並侵害同一法
    益，各行為之獨立性極為薄弱，依一般社會健全概念，在時
    間差距上，難以強行分開，在刑法評價上，以視為數個舉動
    之接續施行，合為包括之一行為予以評價，較為合理，應僅
    論以接續犯之一罪。又被告以一行為同時觸犯行使偽造文書
    罪及詐欺得利罪，為想像競合犯，應依刑法第55條規定，從
    一重論以行使偽造私文書罪處斷。
  ㈣被告上開竊盜及行使偽造私文書犯行，犯意各別、行為互殊
    ，應予分論併罰。
  ㈤被告前①因加重強制猥褻、搶奪及強制猥褻等案件，經臺灣板
    橋地方法院（現更名為臺灣新北地方法院，下同）以98年度
    訴字第2753號判決判處有期徒刑3年2月、5月、7月，應執行
    刑有期徒刑3年10月確定；②因強制猥褻及傷害等案件，經臺
    灣板橋地方法院以99年度訴字第674號判決判處有期徒刑8月
    （共4罪）、4月，應執行有期徒刑2年9月確定；③因竊盜案
    件，經本院以99年度士簡字第215號判決判處有期徒刑3月確
    定。上開①、③兩案，經本院以99年度聲字第1342號裁定應執
    行有期徒刑4年確定，再與②案接續執行，於104年7月1日縮
    短刑期假釋出監並付保護管束，迄105年3月5日保護管束期
    滿未經撤銷假釋，其未執行之刑，以已執行論等情，有臺灣
    高等法院被告前案紀錄表在卷可查，是其於有期徒刑執行完
    畢後5年內，故意再犯本案有期徒刑以上之數罪，均符合刑
    法第47條第1項之累犯要件。本院審酌前案之犯罪類型及執
    行方式、前案執行完畢日距離本案犯罪之時間、前案與本案
    之罪質是否相同、所侵害者是否為具有不可替代性、不可回
    復性之個人法益或其他重大法益、被告有無明顯之反社會性
    格等一切情狀後，認如加重其法定最低度刑，尚不至於使被
    告所受刑罰超過其所應負擔罪責，爰參酌司法院釋字第775 
    號解釋意旨及刑法第47條第1 項規定，均加重其法定最高及
    最低度刑。
　㈥爰審酌被告正值青壯，不思依循正當途徑獲取所需，冀望不
    勞而獲，竟為本案竊盜犯行，復持竊得之信用卡、Debit卡
    盜刷消費，且偽造告訴人簽名而詐取財產上不法利益，不僅
    漠視他人財產權，亦影響金融交易秩序，所為應予嚴懲。惟
    念被告犯後坦承犯行，且與告訴人無條件達成調解，有臺北
    市○○區○○○○○000○○○○○000號調解書附卷可參，兼衡其素行、
    犯罪動機、手段、竊得之財物價值及詐得之利益、迄未賠償
    被害人玉山銀行及彰化銀行之損失、所生危害，暨其自陳高
    中畢業之教育智識程度、已婚並育有1名未成年子女、入監
    前從事餐飲業，月收入約新臺幣（下同）35萬元至40萬元之
    家庭生活經濟狀況等一切情狀，分別量處主文所示之刑，並
    均諭知易科罰金之折算標準。
四、沒收
  ㈠按刑法第219條規定係採義務沒收主義，凡偽造之印文或署押
    ，不論是否屬於犯人所有，亦不論有無搜獲扣案，苟不能證
    明其已滅失，均應依法宣告沒收（參見最高法院94年度台上
    字第3518號判決意旨）。被告乙○○於起訴書附表編號6所偽
    造之私文書即偽簽「甲○○」署名之交易簽帳單，既交付予商
    店店員，已非被告所有之物，爰不予宣告沒收。惟上開簽帳
    單上偽造之「甲○○」署名1枚，仍應依刑法第219條規定，不
    問屬於犯人與否，於被告該次犯行主文項下諭知沒收。
  ㈡次按犯罪所得，屬於犯罪行為人者，沒收之；於全部或一部
    不能沒收或不宜執行沒收時，追徵其價額；犯罪所得已實際
    合法發還被害人者，不予宣告沒收或追徵，刑法第38條之1
    第1項前段、第3項、第5項分別定有明文；再按修正後刑法
    第38條之2第2項規定之立法理由說明為符合比例原則，兼顧
    訴訟經濟，爰參考德國刑法及德國刑事訴訟法之規定，增訂
    過苛調節條款，於宣告沒收或追徵於個案運用有過苛之虞、
    欠缺刑法上之重要性或犯罪所得價值低微之情形，得不予宣
    告沒收或追徵，以節省法院不必要之勞費，並調節沒收之嚴
    苛性。經查：
  ⒈被告竊得之玉山銀行信用卡、彰化銀行Debit卡各1張，固屬
    其犯罪所得，惟因民眾多於遺失後即另行重新申辦補發，而
    使原卡片失其效用，縱使予以沒收，價值亦屬低微，對於達
    成預防將來犯罪之效果亦有限，欠缺刑法上之重要性，且若
    宣告沒收，恐造成未來執行之困難，爰不予宣告沒收。
  ⒉被告於起訴書附表1至6詐得之不法利益共1萬1,839元，屬其
    犯罪所得，既未扣案且未實際發還被害人玉山銀行、彰化銀
    行，亦查無過苛調節之情形，爰依刑法第38條之1第1項前段
    、第3項之規定，於被告該次犯行之主文項下宣告沒收，並
    諭知於全部或一部不能沒收或不宜執行沒收時，追徵其價額
    。
據上論斷，應依刑事訴訟法第273條之1第1項、第299條第1項前
段、第310條之2、第454條第2項，刑法第210條、第216條、第32
0條第1項、第339條第2項、第55條、第47條第1項、第41條第1項
前段、第219條、第38條之1第1項前段、第3項，刑法施行法第1
條之1第1項，判決如主文。
本案經檢察官丙○○提起公訴，檢察官李清友到庭執行職務。
中    華    民    國   111    年     1    月    13    日
                  刑事第九庭法  官  蘇怡文
上正本證明與原本無異。　　　　　　　　　
因疫情而遲誤不變期間，得向法院聲請回復原狀。
如不服本判決應於收受送達後20日內向本院提出上訴書狀，並應
敘述具體理由。其未敘述上訴理由者，應於上訴期間屆滿後20日
內向本院補提理由書（均須按他造當事人之人數附繕本）「切勿
逕送上級法院」。
                            書記官  林孟君  
中　　華　　民　　國　 111 　 年　　1 　　月　　13　　日
附錄本案論罪科刑法條全文：
中華民國刑法第210條
偽造、變造私文書，足以生損害於公眾或他人者，處5年以下有
期徒刑。

中華民國刑法第216條
行使第210條至第215條之文書者，依偽造、變造文書或登載不實
事項或使登載不實事項之規定處斷。

中華民國刑法第320條
意圖為自己或第三人不法之所有，而竊取他人之動產者，為竊盜
罪，處5年以下有期徒刑、拘役或50萬元以下罰金。
意圖為自己或第三人不法之利益，而竊佔他人之不動產者，依前
項之規定處斷。
前二項之未遂犯罰之。

中華民國刑法第339 條
意圖為自己或第三人不法之所有，以詐術使人將本人或第三人之
物交付者，處5年以下有期徒刑、拘役或科或併科50萬元以下罰
金。
以前項方法得財產上不法之利益或使第三人得之者，亦同。
前二項之未遂犯罰之。


附件：
臺灣士林地方檢察署檢察官起訴書
                                    110年度調偵字第918號
　　被　　　告　乙○○　男　31歲（民國00年00月0日生）
　　　　　　　　　　　　住基隆市○○區○○路00巷000○0號
　　　　　　　　　　　　國民身分證統一編號：Z000000000號
上列被告因竊盜等案件，已經偵查終結，認應提起公訴，茲將犯
罪事實及證據並所犯法條分敘如下：
　　　　犯罪事實
一、乙○○與甲○○於APP交友軟體「緣圈」相識，約定於民國109年
    10月18日晚間10時許，至臺北市○○區○○○道0段000號香榭花
    園酒店過夜，乙○○竟基於意圖為自己不法所有之犯意，於10
    9年10月19日凌晨某時，趁甲○○不注意之際，徒手竊取甲○○
    所有之玉山銀行卡號0000000000000000號信用卡1張及彰化
    銀行卡號0000000000000000號Debit卡1張。乙○○復基於以不
    正方法由收費設備取得財產上不法利益及偽造文書之接續犯
    意，持上開2張卡片，先後於如附表所示之刷卡時間，於如
    附表所示商店之刷卡，使各該商店不知情之店員陷於錯誤，
    誤信乙○○為信用卡之申辦人而同意刷卡消費共新臺幣（下同
    ）1萬1,839元，並使玉山商業銀行、彰化商業銀行誤以為消
    費金額均為甲○○所消費，而同意墊付上開消費款項，接續以
    此不正方法就相關消費獲得無須付款之財產上不法利益，後
    乙○○旋即將上開2張卡片丟棄在不詳地點。嗣於109年10月19
    日下午2時52分許，甲○○收到玉山銀行刷卡簡訊通知，發覺
    有異，報警處理，經警調閱監視錄影畫面，循線查悉上情。
二、案經甲○○訴由臺北市政府警察局南港分局報告偵辦。
　　　　證據並所犯法條
一、證據清單及待證事實：
編號 證據名稱 待證事實 1 被告乙○○於偵查中之自白 被告坦承於上開時地竊取告訴人甲○○上開2張信用卡後，於如附表所示之時間刷卡消費如附表所示金額之事實。 2 告訴人甲○○於警詢時之指訴 上開犯罪事實。 3 1.卡號0000000000000000   消費明細1紙 2.財團法人聯合信用卡處理中心簽帳單(卡號0000000000000000)0紙 3.被告刷卡消費畫面翻拍照片截圖共6張 被告盜刷告訴人信用卡消費之事實。 
二、核被告乙○○所為，係犯刑法第320條第1項之竊盜罪、同法第
    216條、第210條之行使偽造私文書及同法第339條第2項之詐
    欺得利罪嫌。被告於信用卡簽帳單上偽造「甲○○」署名行為
    ，為偽造私文書之部分行為；其偽造簽帳單後持以行使，偽
    造之低度行為復為行使之高度行為所吸收，均不另論罪。就
    附表編號6部分，被告以一行為觸犯行使偽造私文書及詐欺
    得利，為想像競合犯，請依刑法第55條之規定，從一重之行
    使偽造私文書罪論處。再其所犯前開竊盜、行使偽造私文書
    、詐欺得利等罪間，犯意各別，行為亦殊，罪名互異，請分
    論併罰。再本件被告犯罪所得共計1萬1,839元，請依照刑法
    第38條之1規定，沒收被告之不法所得，於全部或一部不能
    沒收或不宜執行沒收時，追徵其價額。另被告偽造之「甲○○
    」署名1枚，請依刑法第219條規定宣告沒收。
三、依刑事訴訟法第251條第1項提起公訴。
　　此　致
臺灣士林地方法院
中　　華　　民　　國　 110　　年　  10 　 月　　22  　日
　　　　　　　　　　　　　　　檢　察　官    丙○○
本件正本證明與原本無異                   
中　  華　  民    國   110    年    11    月    10　  日
                              書  記  官    徐翰霄
附錄本案所犯法條全文
中華民國刑法第320條
意圖為自己或第三人不法之所有，而竊取他人之動產者，為竊盜
罪，處 5 年以下有期徒刑、拘役或 50 萬元以下罰金。
意圖為自己或第三人不法之利益，而竊佔他人之不動產者，依前
項之規定處斷。
前二項之未遂犯罰之。
中華民國刑法第216條（行使偽造變造或登載不實之文書罪）
行使第 210 條至第 215 條之文書者，依偽造、變造文書或登載
不實事項或使登載不實事項之規定處斷。
中華民國刑法第210條（偽造變造私文書罪）
偽造、變造私文書，足以生損害於公眾或他人者，處 5 年以下
有期徒刑。
中華民國刑法第339條（普通詐欺罪）
意圖為自己或第三人不法之所有，以詐術使人將本人或第三人之
物交付者，處 5 年以下有期徒刑、拘役或科或併科 50 萬元以
下罰金。
以前項方法得財產上不法之利益或使第三人得之者，亦同。
前二項之未遂犯罰之。
附表
編號 卡號 商店 刷卡時間 刷卡金額(元) 1 0000000000000000 台灣大車隊21729 109年10月19日上午10時24分許 220 2 0000000000000000 溫莎興業有限公司 109年10月19日下午1時9分許 4,900 3 0000000000000000 台灣大車隊0886 109年10月19日下午2時31分許 135 4 0000000000000000 台灣大車隊11357 109年10月19日下午3時37分許 660 5 0000000000000000 Global Mall環球南港車站 109年10月19日上午9時44分許 149 6 0000000000000000 臺北101 109年10月19日下午2時52分許 5,775